# 非上市公众公司资本公积转增资本

提问人：surring 时间：2016-07-04 16:10:53
各位老师，我想问问，非上市公众公司资本公积转增资本现在还需要验资吗？感谢各位老师！

回答人：chenyiwei
从工商登记的要求而言，除了《国务院关于印发注册资本登记制度改革方案的通知》（国发[2014]7号）规定的 27 个“暂不实行注册资本认缴登记制的行业”以外，其他企业都不再以提交验资报告作为工商登记的要件。但是在实际操作中也不排除要求继续出具验资报告的情况，如：在申请发行股票或债券，或新三板挂牌时，为了向监管部门证明发行人的历史沿革和资本缴足情况；也可能是股东之间约定以验资报告作为签发出资证明书的依据；等等。

提问人：surring 时间：2016-07-05 14:56:52
陈老师，我还想进一步问下，对于资本公积中股本溢价转增股本进行验资需要对依据的基点数据出审计报告么？感谢！！！

回答人：chenyiwei
需要执行审计性质的程序，对基准日和实施日的资本公积余额进行核实，以确保有足够的资本公积可用于执行该转增方案。但无需单独出具基准日或实施日的审计报告。